# Projekt - Sicherheit und Zuverlässigkeit

## Besprechungsprotokoll vom 06.12.2017 | Nächste Treffen vorrauss. am 13.12.2017 |
* Protokollant: Simeon Weigel
* Thema: Endcontentbesprechung
* Ort: Minden
* Beginn: 09:45
* Ende: 11:00

### Teilnehmer der Besprechung am 06.12.2017
* Daniel Nagel 
* Simeon Weigel
* Devin-Alexander Meier(E)
* Daniel Haering
* Nikolai Kloß 
* Michael Frevert (E)
* Eduard Ljaschenko
* Dominik Schulz
* Martin Ziel
* Felix Schilk
* Gerrit Haake

*¹ E -> Entschuldigt, V -> Verspätet

### Ergebnisse der Besprechung:

Info¹ | Beschreibung | Wer | Bis Wann
----- | ------------ | --- | ----
 I| Doku| Am Ende jeden Angriffs auf verletzte Ziele (Zusammenhang VL) eingehen | - | - 
 I| Doku | Benutzte Tools in Angriffen erklären |  - | -
 I| Angriffe  | Angriffe wurden vorgestellt und besprochen  | -
 I| weiterer Ablauf | Bis zum 13.12. alles fertig machen -> Dann Termin und Vorstellung bei Thiel | - | -
 -----------------|-----------------|----------------|----------------
 O| AD Metasploitangriff in Layout übertragen + Fertigstellung  | Daniel H., Dominik, Felix | 13.12.17
 O| AD Penetrationsangriff in Layout übertragen, Ergänzungen wie besprochen (Zusatzinfos etc.)| Devin , Martin| 13.12.17
 O| AD WLAN-angriff ergänzen/korrigieren + über Ablauf genauer informieren | Eduard, Nikolai | 13.12.17
 O| AD Spoofingangriff in Layout übertragen + kleinere Ergänzungen | Michael, Gerrit, Daniel N. | 13.12.17
 O| Doku (s.o.) anpassen und ergänzen | Simeon | 13.12.17
 -----------------|-----------------|----------------|----------------

*¹ I -> Info, O -> Order, D -> Decision, A -> Anweisung, P -> Problem
