# Projekt - Sicherheit und Zuverlässigkeit

## Besprechungsprotokoll vom 22.11.2017 | Nächste Treffen am 06.12.2017 |
* Protokollant: Simeon Weigel
* Thema: Dokumentationsfestelegung + Teameinteilung + festlegen des Umfangs
* Ort: Minden
* Beginn: 09:45
* Ende: 10:30

### Teilnehmer der Besprechung am 22.11.2017
* Daniel Nagel (V)
* Simeon Weigel
* Devin-Alexander Meier(E)
* Daniel Haering
* Nikolai Kloß 
* Michael Frevert (E)
* Eduard Ljaschenko
* Dominik Schulz
* Martin Ziel
* Felix Schilk
* Gerrit Haake

*¹ E -> Entschuldigt, V -> Verspätet

### Ergebnisse der Besprechung:

Info¹ | Beschreibung | Wer | Bis Wann
----- | ------------ | --- | ----
 I| Angriffsdokumentation | Vorstellung + kleine Anpassungen | - | - 
 I| Angriffsdokumentation | Falls notwendig Systemarchitektur ergänzen |  - | -
 I| Angriffsdokumentation  | Optional kann man auf ISO-Standards eingehen(vgl. VL vom 22.11.17)  | -
 D| 2er Team Einteilung pro Angriff, gemeinsames Erarbeiten eines Szenarios etc. | - | -
 D| Treffen| Kurzes Brainstorming nach jeder VL , klären kleinerer Probleme und Fragen | -
 -----------------|-----------------|----------------|----------------
 O| Angriffsdokumentation Metasploitangriff   | Daniel H., Dominik, Felix | 06.12.17
 O| Angriffsdokumentation Penetrationsangriff  | Devin , Martin| 06.12.17
 O| Angriffsdokumentation WLAN-angriff | Eduard, Nikolai | 06.12.17
 O| Angriffsdokumentation Spoofingangriff | Michael, Gerrit, Daniel N. | 06.12.17
 O| Komplette Dokumentation erstellen(außer Angriffe) | Simeon | 06.12.17
 -----------------|-----------------|----------------|----------------

*¹ I -> Info, O -> Order, D -> Decision, A -> Anweisung, P -> Problem
